【裁判字號】    95,簡上,168
【裁判日期】    950630
【裁判案由】    毒品危害防制條例
【裁判全文】
臺灣板橋地方法院刑事判決             95年度簡上字第168號
上  訴  人  臺灣板橋地方法院檢察署檢察官
被      告  甲○○
                    （現另案於臺灣臺北監獄臺北分監執行）
上列上訴人因被告違反毒品危害防制條例案件，不服本院九十五
年度簡字第五六四七號中華民國九十五年二月二十一日第一審判
決（聲請簡易判決處刑案號：九十四年度毒偵字第六六○二號）
，提起上訴，本院管轄第二審之合議庭認應適用通常程序，自為
第一審判決如下：
    主  文
原判決撤銷。
甲○○連續施用第二級毒品，累犯，處有期徒刑拾月。扣案之如
附表一所示之第二級毒品甲基安非他命均沒收銷燬之；扣案之如
附表二所示之吸食器均沒收。
    事  實
一、甲○○前於(一)民國八十八年間，因施用毒品案件，經本院裁
    定送勒戒處所觀察勒戒後，認無繼續施用毒品之傾向，於八
    十九年一月十五日觀察勒戒執行完畢釋放，由臺灣板橋地方
    法院檢察署檢察官於八十九年一月十五日以八十九年度毒偵
    緝字第二、三號為不起訴處分確定。(二)又因施用毒品案件，
    經本院裁定送觀察勒戒，因無繼續施用毒品傾向，於八十九
    年六月十六日觀察勒戒執行完畢釋放，由同署檢察官於八十
    九年六月十五日以八十九年度毒偵字第三五九○號為不起訴
    處分確定。(三)八十九年間，復因施用毒品案件，經本院裁定
    令入戒治處所施以強制戒治一年，於九十年五月二十九日停
    止戒治出戒治所，並交付保護管束，於九十年十月二日強制
    戒治期滿未經撤銷，視為強制戒治執行完畢，並經同署檢察
    官提起公訴，經本院以八十九年度易字第三七九○號判決判
    處有期徒刑九月確定。(四)八十九年間因贓物案件，經本院以
    八十九年度易字第二○五二號判決判處有期徒刑十月確定。
    (五)八十九年間，因竊盜案件，經本院以八十九年度易字第二
    六八○號判決判處有期徒刑六月確定。(六)上列(四)、(五)所定有
    期徒刑，經定應執行刑為有期徒刑一年二月，確定後，與上
    列(三)所示有期徒刑接續執行，嗣於九十二年一月二十一日執
    行完畢（八十九年十月三日起至九十年五月二十九日執行強
    制戒治）。(七)又因竊盜案件，經本院以九十二年度易字第二
    九四三號判決判處有期徒刑十月確定，入監服刑，嗣於九十
    三年九月八日執行完畢（構成累犯）。(八)後因竊盜案件，經
    本院以九十四年度訴字第一九九五號判決判處有期徒刑一年
    八月，現在臺灣臺北監獄臺北分監執行中。
二、甲○○未見悔悟，明知甲基安非他命為毒品危害防制條例所
    列第二級毒品，不得施用、持有，竟於上列(三)所示強制戒治
    執行完畢釋放後五年內，基於施用第二級毒品之概括犯意，
    自九十四年七月十四日上午十時許起至同年八月十二日二十
    二時許止，在臺北縣林口鄉○○路某間網咖及桃園縣桃園市
    「白宮賓館」內，將甲基安非他命置於自製燈泡吸食器內，
    下以火燒烤，吸食煙霧，連續施用第二級毒品甲基安非他命
    多次，平均二、三日施用一次。先後於下列時間、地點為警
    查獲：
    (一)九十四年七月十四日二十時許，在臺北縣新莊市○○路一
      五○號為警查獲。
    (二)同年七月三十一日二時許，在臺北縣林口鄉○○路二一一
      號前為警查獲，扣得其所有供施用之第二級毒品甲基安非
      他命一包（驗後毛重零點二二四公克）、施用毒品所用之
      玻璃燈泡吸食器一個。
    (三)同年八月七日在桃園縣龜山鄉大崗村下湖九之十二號前為
      警查獲，扣得其所有供施用之第二級毒品甲基安非他命一
      包（驗後毛重零點四零三公克）、供施用毒品所用之玻璃
      燈泡吸食器一個。
    (四)同年八月十三日十四時許，在桃園縣龜山鄉○○○街二三
      號前，為警查獲，扣得第二級毒品甲基安非他命二包（驗
      後毛重零點五四六公克）、其所有供其施用毒品所用之玻
      璃燈泡吸食器一個。
三、案經桃園縣政府警察局龜山分局移送臺灣桃園地方法院檢察
    署呈請臺灣高等法院檢察署檢察長令轉臺灣板橋地方法院檢
    察署檢察官偵查後聲請簡易判決處刑；暨桃園縣政府警察局
    龜山分局及臺北縣政府警察局報請臺灣板橋地方法院檢察署
    檢察官偵查起訴，經本院以九十五年度易字第三八五號判決
    不受理後，本院依職權併予審理。
    理  由
一、訊據被告甲○○對於上揭犯罪事實坦承不諱，其為警查獲後
    採尿送驗結果及扣案之物品分述如下：(一)九十四年七月十四
    日採尿送驗結果，呈甲基安非他命類陽性反應，有臺灣檢驗
    科技股份有限公司九十四年八月三日濫用藥物尿檢檢驗報告
    一份可稽。(二)九十四年七月三十一日採尿送驗結果，呈甲基
    安非他命類陽性反應，有臺灣檢驗科技股份有限公司九十四
    年八月十八日濫用藥物尿液檢驗報告一份可佐；透明晶體一
    包，毛重零點二六公克，鑑驗使用零點零三六公克，檢出甲
    基安非他命成分，有臺灣檢驗科技股份有限公司九十四年八
    月九日濫用藥物檢驗報告一份可憑，及吸食器一組扣案。(三)
    九十四年八月七日採集尿液送驗結果，呈甲基安非他命類陽
    性反應，有臺灣尖端先進生技醫藥股份有限公司九十四年八
    月十五日濫用藥物檢驗報告一份可按；透明晶體一包，毛重
    零點四零三公克，檢出甲基安非他命成分，有行政院衛生署
    管制藥品管理局九十四年十月七日管檢字第○九四○○○九
    三六四號檢驗成績書一份在卷可按及玻璃燈泡吸食器一個扣
    案足佐。(四)九十四年八月十三日採尿送驗結果，呈甲基安非
    他命類陽性反應，有臺灣尖端先進生技醫藥股份有限公司九
    十四年八月二十六日濫用藥物檢驗報告一份可參；透明晶體
    二包，實秤毛重零點五四六公克，檢出甲基安非他命成分，
    有行政院衛生署管制藥品管理局九十四年十月二十六日管檢
    字第○九四○○一○一一五號檢驗成績書一份在卷可按及扣
    案之燈泡吸食器一組可證。被告曾因施用毒品案件，經本院
    先後以裁定送勒戒處所觀察勒戒二次，均認無繼續施用毒品
    之傾向，由臺灣板橋地方法院檢察署檢察官於八十九年一月
    十五日以八十九年度毒偵緝字第二、三號為不起訴處分確定
    ，於八十九年六月十五日以八十九年度毒偵字第三五九○號
    為不起訴處分確定。其於八十九年間，復因施用毒品案件，
    復經本院裁定令入戒治處所施以強制戒治一年，於九十年五
    月二十九日停止戒治出戒治所，並交付保護管束，於九十年
    十月二日強制戒治期滿未經撤銷，視為強制戒治完畢，有臺
    灣高等法院被告前案紀錄表一份可按。被告於強制戒治執行
    完畢釋放後五年內施用第二級毒品犯行，洵堪認定。
二、按甲基安非他命經毒品危害防制條例列為第二級毒品，不得
    施用、持有，被告於強制戒治執行完畢釋放後，五年以內再
    犯本件施用毒品犯行，核被告所為，係犯毒品危害防制條例
    第十條第二項施用第二級毒品罪。其施用前後持有第二級毒
    品甲基安非他命之低度行為，應為施用之高度行為所吸收，
    不另論罪。被告多次施用第二級毒品犯行，時間緊接、構成
    要件相同，為連續犯，依刑法第五十六條規定應論以一罪，
    加重其刑。就本院依職權併予審理之被告施用第二級毒品犯
    行，公訴人雖未經一併對之聲請簡易判決處刑在案，惟因被
    告此部分犯行與公訴人原聲請簡易判決處刑之犯行間，有連
    續犯之裁判上一罪關係，依刑事訴訟法第二百六十七條之規
    定，應併為公訴人原聲請簡易判決處刑之效力所及，本院自
    得併予審理。被告曾因竊盜案，經本院以九十二年度易字第
    二九四三號判決判處有期徒刑十月，確定後入監服刑，嗣於
    九十三年九月八日執行完畢，有臺灣高等法院被告前案紀錄
    表一份可按，被告於受有期徒刑執行完畢五年以內，再犯本
    件有期徒刑以上之罪，為累犯，依刑法第四十七條規定遞加
    重其刑。原審以被告於九十四年八月十三日之施用甲基安非
    他命犯行明確，而判處被告有期徒刑六月，並准以三百元折
    算一日易科罰金，固有所據，惟原審未及審酌被告上開自九
    十四年七月十四日起至同年八月十二日止之施用甲基安非他
    命犯行，顯有違誤，且原審認定之第二級毒品甲基安非他命
    應為零點五四六公克，原審錯認為零點五四公克，本件上訴
    人之上訴，揆諸上述，為有理由，原判決要屬無可維持，爰
    依刑事訴訟法第四百五十五條之一第三項、第三百六十九條
    第一項前段之規定，撤銷原判決，並由本院自為第一審判決
    。爰審酌被告經觀察勒戒、強制戒治，並因施用毒品案件經
    論罪科刑，竟仍不知悛悔，復於其後五年內之上開時地施用
    甲基安非他命多次，已嚴重危害個人健康及被告犯罪後之態
    度等一切情狀，量處如主文所示之刑，以資儆懲。
二、如附表一所示之透明晶體，為查獲之第二級毒品甲基安非他
    命，業如前述，應依毒品危害防制條例第十八條第一項前段
    之規定，宣告沒收銷燬之；扣案如附表二所示之吸食器，為
    被告所有供施用第二級毒品之器具，業據被告供認在卷，顯
    係日常用品拼湊而成，而非專供施用毒品之器具，依刑法第
    三十八條第一項第二款規定沒收。
據上論斷，應依刑事訴訟法第四百五十二條、第四百五十五條之
一第三項、第三百六十九條第一項前段、第三百六十四條、第二
百九十九條第一項前段，毒品危害防制條例第十條第二項、第十
八條第一項前段，刑法第十一條前段、第五十六條、第四十七條
、第三十八條第一項第二款，判決如主文。
本案經檢察官朱立豪到庭執行職務。
中    華    民    國    95    年    6     月    30    日
                  刑事第十七庭  審判長法  官  張江澤
                                      法  官  王綽光
                                      法  官  絲鈺雲
以上正本證明與原本無異
如不服本判決應於送達後10日內向本院提出上訴狀
                                      書記官  蔡美如
中    華    民    國    95    年    7     月    4     日
附表一：
(1)第二級毒品甲基安非他命一包（驗後毛重零點二二四公克）。
（九十四年七月三十一日扣案）。
(2)第二級毒品甲基安非他命一包（驗後毛重零點四零三公克）。
  （九十四年八月七日扣案）
(3)第二級毒品甲基安非他命二包（驗後毛重零點五四六公克）
  （九十四年八月十三日扣案）
附表二：
(1)吸食器一組（九十四年七月三十一日扣案）。
(2)玻璃燈泡吸食器一個（九十四年八月七日扣案）。
(3)玻璃燈泡吸食器一組（九十四年八月十三日扣案）。
附錄本案論罪科刑法條全文：
毒品危害防制條例第十條
施用第一級毒品者，處六月以上五年以下有期徒刑。
施用第二級毒品者，處三年以下有期徒刑。


司法院資訊處製作；財團法人民間司法改革基金會備份。
